---
title: "R Notebook"
output: html_notebook
---

# Analyse der Aktien

```{r}
library(tidyquant)
library(tidyverse)
```

```{r}
stk_indikatoren <- readRDS(here::here("01_data/wrangled_stock_data.RDS"))
load("01_data/stocks.RData")
```

# Crossing von ema 5 und sma 20

Wie stark ist der push welcher durch das überschreiten der sma 20 linie durch die ema 5 linie erzeugt wird?

unterscheidet sich der d Return an x Tagen vor und nach dem überschreiten von dem narmalen return

```{r}
get_index <- function(ind, days_after, days_before, max_row) {
  ind_temp <- map(ind, ~ seq(.x - days_after , .x + days_before)) %>%  
  unlist() %>% unique()
  
  if (length(ind_temp) > max_row) {
    ind_temp <- ind
    print("index = larger than max row")
  }
  
  ind_temp <- ind_temp[ind_temp > 0]
  
  
  return(ind_temp)
}

ind <- which(stk_indikatoren$cross_sm == "up")
seed <- 123
days_before <- sample(seq(0, 10), 100, replace = TRUE)
days_after <- sample(seq(0, 10), 100, replace = TRUE)

stock_simulation <- map2_dfr(days_before, days_after, ~ {
  mean_tmp <- stk_indikatoren[get_index(ind = ind, days_after = .x, days_before = .y, max_row = nrow(stk_indikatoren)),] %>% 
    pull(p_dailyReturn) %>% 
    mean()
  
  dat_sim <- data.frame("d_after" = .x,
                     "d_before" = .y, 
                     "mean" = mean_tmp)
  return(dat_sim)
     
}) %>% 
  distinct(.keep_all = TRUE) %>% 
  mutate(label = str_c(d_before, d_after, sep = "_"))
```

```{r}
stock_simulation %>% 
   arrange(desc(mean)) %>% 
  slice(1:20) %>% 
  mutate(label =  forcats::fct_reorder2(label, label, mean)) %>% 
  ggplot() +
  geom_col(aes(x = label, y = mean))+
  geom_hline(yintercept = mean(stk_indikatoren$p_dailyReturn))
```

scheint so als gäge es einen Effekt die durchscnlittlichen gewinne sind am höchsten wenn aktien am tag des Crossings wieder verkauft werden. Der Gewinn ist im durchschnitt an diesem Tag am größten. Das führt zu der Frage wie was ist ein zuverlässiger inidkator für ein crossing im kommenden Tag.

## Aktien mit den größten p return

```{r}
max_return <- stk_indikatoren %>% 
  

```

```{r}
#Strategie 
#' Trent
# sme_20 X ema_5
# madc_diff > 0
# crosover close sme 20

pot_stcks <- stk_indikatoren %>% 
  filter(date == max(date)) %>% 
  filter(cross_sm == "up")


aktien <- c("PEO.F", "AKX.F", "VOE.VI", "")
```

```{r}
#DBK.F
#NDA.F
#BOSS.F
#VAR1.F

stk_portfolio <- stk_indikatoren %>% 
  filter(symbol %in% aktien) %>% 
  filter(date > Sys.Date() - 100)

```

```{r}
stk_portfolio %>% 
 
  
  ggplot(aes(x = date, y = close, volume = volume, group = symbol)) +
    geom_line() +
    geom_ma(ma_fun = SMA, n = 20, linetype = 5) +
    geom_ma(ma_fun = EMA, n = 5, wilder = TRUE, color = "red") + 
    geom_bbands(aes(high = high, low = low, close = close), ma_fun = SMA, sd = 2, n = 20) +
    labs(title = "FANG Bar Chart", 
         subtitle = "50 and 200-Day EMA, Experimenting with Multiple Stocks", 
         y = "Closing Price", x = "") + 
    facet_wrap(~ symbol, ncol = 2, scales = "free_y") + 
    theme_tq()
```

```{r}
stk_portfolio %>%
  
  ggplot(aes(x = date)) + 
    geom_hline(yintercept = 0, color = palette_light()[[1]]) +
    geom_line(aes(y = macd, col = symbol)) +
    geom_line(aes(y = signal), color = "blue", linetype = 2) +
    geom_bar(aes(y = madc_diff), stat = "identity", color = palette_light()[[1]]) +
    facet_wrap(~ symbol, ncol = 2, scale = "free_y") +
    labs(title = "FANG: Moving Average Convergence Divergence",
         y = "MACD", x = "", color = "") +
    theme_tq() +
    scale_color_tq()
```

```{r}
stk_portfolio %>%
  
  ggplot(aes(x = date)) + 
    geom_hline(yintercept = 0, color = palette_light()[[1]]) +
    geom_bar(aes(y = volume), stat = "identity", color = palette_light()[[1]]) +
    facet_wrap(~ symbol, ncol = 2, scale = "free_y") +
    labs(title = "FANG: Moving Average Convergence Divergence",
         y = "Volume", x = "", color = "") +
    theme_tq() +
    scale_color_tq()
```

```{r}
stk_portfolio %>%
  
  ggplot(aes(x = date)) + 
    geom_hline(yintercept = 0, color = palette_light()[[1]]) +
    geom_line(aes(y = rsi), stat = "identity", color = palette_light()[[1]]) +
    facet_wrap(~ symbol, ncol = 2, scale = "free_y") +
    labs(title = "FANG: Moving Average Convergence Divergence",
         y = "RSI", x = "", color = "") +
    theme_tq() +
    scale_color_tq()
```

```{r}
temp <- stk_indikatoren %>% 
  ungroup() %>%
  filter(symbol == "VAR1.F") %>% 
  arrange(desc(date)) %>% 
  tq_mutate(select = adjusted, dailyReturn)

```
